---
title: "Cox_1"
author: "Angélique Saillet"
date: "08/03/2023"
output: pdf_document
---

```{r setup, include=FALSE}
library(readxl)
library(survival)
library(ggfortify)
knitr::opts_chunk$set(echo = TRUE)
```

```{r}
source("../R/linear_cox.R")
```

# Clinical only

## Statistiques descriptives 

```{r}
clinical.db$follow<-as.numeric(clinical.db$follow)
# histogramme
hist(clinical.db$follow,main='Histogramme de la durée de suivie')

#boxplot
boxplot(clinical.db$follow,main="distribution de follow")
abline(h=mean(clinical.db$follow,na.rm=T),col='red',lty=2)

#boxplot en fonction de classification 
boxplot(clinical.db$follow~clinical.db$ABC_GCB,ylab="Durée de survie",col=c(3,4),main="boxplot de follow en fonction de ABC_GCB")#Données globales(i.e données non censurées et censurées)

#taux de censure par grp
length(which(clinical.db$censor==0))/length(clinical.db$censor)#0=censored, 1=no-censored
```

## Cox général 

```{r,warning=F,message=F}
survie<-Surv(clinical.db$follow,clinical.db$censor)
fit<-survfit(survie~1)
autoplot(fit)+ylim(0,1)
```

# Clinical & RNA



## Application de la procédure linéaire pour le gène BLC2 

```{r}
gene.code="BCL2"
hist(as.numeric(rna.db[,which(colnames(rna.db)==gene.code)]),main = paste('expression de',gene.code,'en log2'),cex.main=1)
```

```{r,fig.height=10,fig.width=10}
par(mfrow=c(2,2))
linearCox.analyze(gene.code)
linearCox.analyze(gene.code,mutations = T)
linearCox.analyze(gene.code,mutations = F)

```

```{r}
cox.gene<-linearCox.analyze(gene.code,graph=F)$m
rna<-as.numeric(rna.db[,which(colnames(rna.db)==gene.code)])
```

## Productions graphiques (à intégrer)

Résidus score : 

```{r}
#residuals(cox.gene,type='score')
plot(predict(cox.gene),residuals(cox.gene,type='score'))
plot(clinical.db$follow,residuals(cox.gene,type='score'))
```


Courbes roc : 

```{r}
library(survivalROC)
scr<-predict(cox.gene,type='risk')

t<-10
roc.1<-survivalROC(Stime=clinical.db$follow,status=clinical.db$censor,marker=scr,predict.time=t,span=0.05)
roc.2<-survivalROC(Stime=clinical.db$follow,status=clinical.db$censor,marker=scr,predict.time=t,method="KM")

plot(roc.1$FP,roc.1$TP,type='l',col='red',main=paste0("Courbe ROC à l'instant t = ",t),ylab="TP",xlab="FP")
points(roc.2$FP,roc.2$TP,type='l',col='blue')
text(c(0.8,0.8),c(0.2,0.1),labels=c(paste0("AUC (NNE) = ",round(roc.1$AUC,3)),paste0("AUC (KM) = ",round(roc.2$AUC,3))),col=c('red','blue'))
abline(a=0,b=1)

#quel marker ? 
```


R2 : 

```{r}
library(CoxR2)
coxr2(cox.gene)$rsq #R2, Difference in log partial likelihoods between the fitted model and the null model with no regressors is divided by the number of uncensored events
#based on the partial likelihood ratio statistic

summary(cox.gene)$rsq[1] # R2, Difference in log partial likelihoods between the fitted model and the null model with no regressors is divided by the number of total observation (Nagelkirke)
```

Calibration : 

```{r}
rna<-as.numeric(rna.db[,which(colnames(rna.db)==gene.code)])
survie<-Surv(as.numeric(clinical.db$follow),clinical.db$censor)
library(rms)
nD=11
cox.gene<-cph(survie ~ rna,x=TRUE, y=TRUE, 
         surv=TRUE, time.inc =nD, dxy = TRUE)

c1<-calibrate(cox.gene,u=nD)
plot(c1)
```


## Comparaison des sorties pour les 4 premiers gènes BCL2, BCL6, MYC, TP53

```{r,warning=F}
source("../R/automated_procedure.R")
```

```{r,fig.height=10,fig.width=10}
#production graphiques
AIC<-c()
Concordance<-c()
LRatio.pvalue<-c()
LRank.pvalue<-c()
R2<-c()
for (gene.code in c('BCL2','BCL6','MYC','TP53')){
  par(mfrow=c(2,2))
  m<-automated.survival.analyze(gene.code)
  AIC<-c(AIC,m$AIC)
  Concordance<-c(Concordance,m$concordance$value)
  LRatio.pvalue<-c(LRatio.pvalue,m$LRatio.pvalue)
  LRank.pvalue<-c(LRank.pvalue,m$LRank.pvalue)
  R2<-c(R2,m$R.squared)
}

DF<-data.frame(cbind(AIC,Concordance,LRatio.pvalue,LRank.pvalue,R2))
rownames(DF)<-c('BCL2','BCL6','MYC','TP53')
DF
```


## Productions graphiques à intégrer si linéaire pas adéquate 

Pour avoir une idée de la fonction non paramétrique :

```{r}
#Regression smooth vis a vis de la censure si linéaire pas ok ! 
plot(rna,clinical.db$censor)
lines(smooth.spline(rna,clinical.db$censor),col='red')

#Residus martingales du modèle nul 
cox.0<-coxph(survie ~1,data=clinical.db)
plot(rna,residuals(cox.0,type="martingale"))
lines(smooth.spline(rna,residuals(cox.gene,type="martingale")),col='red')
```


# Comparaison mutés/non mutés/tous

```{r,fig.height=10,fig.width=10}
par(mfrow=c(2,2))
for (gene.code in c('BCL2','BCL6','MYC','TP53')){
m.all<-linearCox.analyze(gene.code,graph=F)$m
m.mutes<-linearCox.analyze(gene.code,mutations = T,graph=F)$m
m.non.mutes<-linearCox.analyze(gene.code,mutations = F,graph=F)$m

rna<-as.numeric(rna.db[,which(colnames(rna.db)==gene.code)])
idc.m<-which(mutations.db[,which(colnames(mutations.db)==gene.code)]==1)
rna.m<-rna[idc.m]
idc.nm<-which(mutations.db[,which(colnames(mutations.db)==gene.code)]==0)
rna.nonm<-rna[idc.nm]

#martingale residuals to RNA level
plot(rna,residuals(m.all,type="martingale"),main=paste0("Martingale residuals according to RNA level of ",gene.code),ylab="martingale residuals",col='white',ylim=c(-1.5,1.5))
lines(smooth.spline(rna,residuals(m.all,type="martingale")),col='red',lwd=2.5)
lines(smooth.spline(rna.m,residuals(m.mutes,type="martingale")),col='blue',lwd=2.5)
lines(smooth.spline(rna.nonm,residuals(m.non.mutes,type="martingale")),col='green',lwd=2.5)
legend(x=5,y=1.5,legend=c(paste0('All (n =',length(rna),")"),paste0('Mutés (n = ',length(rna.m)," = ",round((length(rna.m)/length(rna))*100,1),'%)'),paste0('Non mutés (n = ',length(rna.nonm)," = ",round((length(rna.nonm)/length(rna))*100,1),'%)')),lty=c(1,1,1),col=c('red','blue','green'))
}
```
 
 
# Table de significativité des mutations pour chaque gène

```{r,warning=F}
source("../R/mutations_significance.R")
signif.mutations.table<-significance.indicator.table()
signif.mutations.table
```
 
 